臺灣高等法院臺南分院民事判決　99年度勞上字第13號
上　訴　人　陳林秀蓮
訴訟代理人　裘 佩 恩　律師
　　　　　　魏 琳 珊　律師
被　上訴人　台灣神戶電池股份有限公司
法定代理人　汪 世 堯
訴訟代理人　呂 光 武　律師
上列當事人間請求給付職業災害補償金事件，上訴人對於中華民
國99年7月28日臺灣臺南地方法院第一審判決（97年度勞訴字第
60號）提起上訴，本院於100年5月17日言詞辯論終結，判決如下
：
    主  文
上訴駁回。
第二審訴訟費用由上訴人負擔。
    事實及理由
一、上訴人主張：
  (一)伊自民國（下同）83年3月9日起受僱於被上訴人，94年11月
    2日自工作場所高處跌落受傷，造成第四腰椎壓迫性骨折合
    併腰神經根損傷（下稱第一次職災），經原審97年度勞簡上
    字第3號判決確定（下稱系爭前案）。伊受傷後持續治療至
    95年5月間仍未能痊癒，被上訴人竟要求上訴人返回工作，
    並以公司人手不足為由，要求上訴人轉回原工作部門，從事
    搬運電池、充電盤、推車等需彎腰提重物之工作，95年12月
    18日，上訴人因不堪彎腰搬運重物，再度造成「下背扭傷、
    腰椎第四節陳舊性骨折」之工作傷害（下稱第二次職災），
    同年月25日住院檢查後，確實又有「第四腰椎輕度壓迫性骨
    折合併腰神經根損傷」。
  (二)上訴人二次職災均存有「腰椎閉鎖性骨折」之傷勢，且依成
    功大學醫學院附設醫院（下稱成大醫院）98年5月22日診斷
    證明書記載，伊目前仍有「第三第四腰椎椎間盤膨出第四第
    五腰椎椎間盤疝脫疑似合併神經根及脊髓壓迫」之症狀，該
    病症疑因第一次職災引起，95年12月18日復因工作負重加劇
    ，無法從事攀爬彎腰、久坐或頻繁走動等工作項目，建議應
    持續復健治療；上訴人現存之職業傷害，與第一次職災傷病
    ，及第二次職災傷病皆有因果關係。而國立成功大學職能治
    療學系工作強化中心之「工作能力評估」，亦作成「永久性
    失能評估報告」及「工作能力評估報告」，顯示上訴人「目
    前尚不適合返回職場，建議日後改變職業並轉介職業重建之
    復健諮商服務進行輔導」，上訴人確因上開二次職業傷害，
    仍在醫療中，且已喪失原有工作能力，被上訴人自應依勞動
    基準法第59條第2款規定，按上訴人職災前6個平均日薪資1,
    499元，給付40個月平均工資共新台幣（以下同）1,798,80
    0元；再者，被上訴人未依規定施設相關保護設施，致上訴
    人發生第二次職災受傷，須長期住院、門診、復健，精神上
    痛苦不堪，依民法第184條第2項前段、第195條之規定，被
    上訴人應賠償上訴人非財產上之損害賠償100萬元等語。
  (三)原審為上訴人敗訴之判決，上訴人上訴，於本院聲明：１原
    判決廢棄。３上開廢棄部分，被上訴人應給付上訴人2,798,
    800元，及自起訴狀繕本送達之翌日起至清償日止，按年息
    百分之五計算之利息。３願供擔保，請准宣告假執行。
二、被上訴人則以：
  (一)上訴人第一次職災傷病，雖經奇美醫院柳營分院（下稱奇美
    醫院）於94年11月3日診斷「右手肘、左手挫傷、背腰挫傷
    、第四腰椎骨折」，及同年月4日財團法人臺灣基督長老教
    會新樓醫院（下稱新樓醫院）就診記載病名為「背部挫傷併
    第四腰椎壓迫性骨折」，然該等傷害經勞保局調取上訴人於
    成大醫院就診之相關病歷資料，及審議所附成大醫院及新樓
    醫院出具之診斷書，併全案送請專科醫師審查，專科醫師認
    定上訴人第一次職災之壓迫性骨折已痊癒；且勞工保險監理
    委員會特約專科醫師審查意見亦認：「依麻豆新樓分院病歷
    ，陳林君之工傷為第四腰椎壓迫性骨折，並未手術治癒，僅
    臥床一週即出院，當時並無神經損傷、肌力減低。」，足認
    上訴人第一次職災傷病已痊癒。再參酌勞保局97年11月14日
    保給傷字第9760853280號意見書之勞工保險局專科醫師審查
    意見，認上訴人椎間盤突出涵蓋腰椎第3、4，4、5節椎間盤
    ，第5腰椎及第1薦椎突出（L3/4、L4/5、L5/s l），與94年
    11月2日之第4腰椎壓迫骨折傷害無關、第3節椎間盤突出非
    94年11月2日事故或所謂二度扭傷所致，以及勞工保險監理
    委員會特約專科醫師審查，認上訴人後來住院，係因椎間盤
    突出，與第一次職災傷病無直接因果關係；且其第一次職災
    傷病為第4腰椎骨折，後來椎間盤突出則為第3-4腰椎、第4-
    5腰椎、第5腰椎-第1薦椎，長節突出，顯為慢性退化所致，
    益徵上訴人腰椎第3、4，4、5節椎間盤、第5腰椎及第1薦椎
    突出，與其第一次職災無涉；而成大醫院診斷病名「第三第
    四腰椎間盤出，第四第五腰椎間盤疝脫，疑似合併神經根及
    脊髓壓迫」，亦與上訴人於職災前、後從事的工作無因果關
    係。因椎間盤突出大部分係因長期姿勢不正確，加上快速的
    軀幹側彎和旋轉動作、長期彎腰搬重物、長期坐在辦公桌前
    ，腰椎旁肌肉長期緊縮所致，而上訴人職災前擔任將未充電
    的電池移置至推車（高約80公分）上的充電盤之工作，毋需
    彎腰，於職災後從事束橡皮筋工作，偶而執行整理電池隔離
    板切片，執行上開工作時得隨意站或坐，不必彎腰，所搬運
    者亦非重物，均非椎間盤突出等症的成因。
  (二)上訴人於98年12月18日工作中正常作業，未有第二次職災發
    生。新樓醫院95年12月19日診斷證明書雖記載「病名：下背
    扭傷，腰椎第四節陳舊性骨折」，但其中「下背扭傷」係根
    據上訴人主訴。「腰椎第四節陳舊性骨折」部分則無任何檢
    查報告之記錄；另參酌同日病歷診斷欄記載「背痛，7294筋
    膜炎」，可見上訴人下背痛另有其因；而96年1月4日上訴人
    向勞保局申請殘廢給付，亦經該局以上訴人「所患第4腰椎
    壓迫性骨折，無脊椎固定手術，依醫理應不致影響活動過鉅
    ，未符合規定」為由核定不予給付。
  (三)上訴人於第一次職災傷病後，請公傷假自94年11月3日至94
    年12月30日；假滿後，於95年1月2日上班至95年1月25日，1
    月26日、27日輪休，1月28日至2月5日是春節年假，接著上
    訴人請喪假9日（自95年2月6日至2月15日），喪假期滿，上
    訴人表示身體不適（17天未上班，竟身體不適，應可認為非
    舊病復發，併此指明），請公傷假78日，自95年5月6日銷假
    上班至95年12月18日。上訴人自95年12月19日至97年6月赴
    成大醫院就診時，已經過l年7個月餘，未在被上訴人工廠上
    班；且上訴人自到被上訴人任職時起至第一次職災發生時，
    工作十幾年，未見「腰椎椎間盤膨出、腰椎椎間盤疝脫、疑
    似合併神經根及脊髓壓迫」等病症，在家休息1年7個月後，
    反而發生該等病症，顯不符醫學學理，亦不符經驗法則。成
    大醫院所為鑑定違背常理及醫學學理，尚無可採；上訴人主
    張其受有第二次職災傷病，亦無可採。
  (四)成大醫院98年5月27日成附醫職環字第0980009378號函謂「
    若參考強調未來收入能力損失之『美國加州永久失能分級系
    統』，依據陳林秀蓮女士受傷部位『腰椎』、工作力氣需求
    層級屬『中至極重』、受傷年齡為『45歲』，則換算結果陳
    林秀蓮女士之『永久失能評估』（校正受傷部分、工作需求
    及受傷年齡）為『21～29%』，但接受手術治療後之復原程
    度則須待術後另行評估。」，乃屬未來收入能力之評估，與
    上訴人醫療期間滿二年是否「仍未痊癒」，如「仍未痊癒」
    ，是否「喪失原有工作能力」無關，不得以未來收入能力損
    失之「美國加州永久性失能分級系統」作判斷依據；且所謂
    「工作力氣需求層屬『中至極重』」，所憑為何，亦無實據
    。況勞保局依據成大醫院98年5月8日出具之失能診斷書、光
    碟片及診斷證明書等資料審查結果認「台端（指上訴人）脊
    柱無固定椎節，亦無融合或粘連，不至於明顯限制脊柱活動
    度」，否定成大醫院函之「98年5月8日之摘要評估結果為『
    脊柱失能』」之認定，該函所為「脊柱失能」之判斷，不足
    採認。況成大醫院98年5月27日函第八點「工作能力評估報
    告」之「二、工作分析」謂：「主要工作流程為從事生產機
    台搬運4-5個（裝成一籃）約7-10KG（每籃）的電池成品到
    倉儲區，平均每日約搬運0000-0000個電池，工作力氣層級
    屬中度-重度，工作姿勢以搬運、行走為主，每天工作8小時
    （需要配合公司加班）每週5-6天。」等語，全憑上訴人片
    面之詞，並非事實，上訴人職災後重返公司執行之工作為「
    束橡皮筋」。
  (五)又成大醫院98年5月7日永久性失能評估報告第三項永久性失
    能鑑定內容第5點失能分級評估，及98年2月6日工作能力評
    估報告第六項估能性能力之評估，認定上訴人仍有負重搬運
    能力；評估報告雖載無法完全勝任原有搬運電池、推車之工
    作，但上訴人自第一次職災傷病治癒後回工廠上班，已與被
    上訴人合意變更其工作為束橡皮筋工作，足見上開評估報告
    與喪失原有工作能力有別。
  (六)被上訴人並無未依設置相關保護措施之事實，上訴人請求賠
    償精神慰撫金，並無理由等語，資為抗辯。
  (七)於本院答辯聲明：１上訴駁回，２如受不利之判決，願供擔
    保，請准免為假執行。
三、兩造不爭執事項：
    (一)上訴人自83年3月9日起受僱於被上訴人，94年11月2日執
      行職務遭遇職業災害，自工作場所高處跌落受傷。
    (二)上訴人因系爭職業災害，依勞動基準法第59條第2款前段
      規定，請求被上訴人給付薪資補償，經原審97年度勞簡上
      字第3號判決（下稱系爭前案），認上訴人因系爭職業災
      害，在醫療中不能工作之日數，計算至96年12月31日止總
      計為516日，期間為：94年11月3日起至94年12月31日；自
      95年2月16日起至95年5月5日；自95年12月20日起至96年
      12月31日。
    (三)上訴人於94年10月共工作31日，領取薪資46,267元，包括
      本薪14,136元、物價津貼3,100元、作業津貼2,170元、交
      通津貼465元、加班伙食840元、中班津貼5,400元、全勤
      津貼2,000元、有稅加班2,425元、無稅加班13,871元、伙
      食費1,860元。
    (四)被上訴人於系爭前案中，曾就上訴人之「原領工資」如何
      計算函詢台南縣政府，經台南縣政府函復，上訴人之原領
      工資為每日968元。台南縣政府之計算方式，僅列入上訴
      人之本薪、物價津貼、作業津貼、交通津貼、中班津貼、
      全勤津貼、伙食費，未將有稅加班、無稅加班、加班伙食
      列入。
    (五)上訴人自94年5月至9月領取之薪資如下：
      94年5月領取之薪資38,913元，包括加班伙食480元、無
        稅加班10,102元。
      94年6月領取之薪資51,102元，包括加班伙食720元、有
        稅加班2,361元、無稅加班14,194元。
      94年7月領取之薪資43,742元，包括加班伙食660元、有
        稅加班1,659元、無稅加班12,402元。
      94年8月領取之薪資47,272元，包括加班伙食840元、有
        稅加班5,615元、無稅加班11,836元。
      94年9月領取之薪資42,602元，包括加班伙食840元、有
        稅加班2,616元、無稅加班11,717元。
    (六)上訴人於系爭職業災害後，請公傷假自94年11月3日至94
      年12月30日；於95年1月2日上班至95年1月25日，1月26日
      、27日輪休，1月28日至2月5日春節年假，接著請喪假9日
      （自95年2月6日至2月15日），喪假期滿，表示身體不適
      ，請公傷假78日，自95年5月6日銷假上班至95年12月18日
      。自95年12月19日至97年6月赴成大醫院就診，至95年12
      月19日起未到被上訴人公司上班。
    (七)依國立成功大學附設醫院職業及環境醫學部永久性失能評
      估報告，建議欄記載「目前個案接受定期門診藥物及復健
      治療已超過半年，但症狀並未有明顯改善，建議可考慮接
      受開刀治療評估」；工作能力、能力侷限、與風險限制部
      分「個案目前應無法從事彎腰、搬運重物，攀爬樓梯等動
      作。平時應避免前述動作」（原審卷(二)第24頁）。
    (八)國立成功大學職能治療學系工作強化中心工作能力評估報
      告總結欄記載「A.個案目前有在執行活動時有下背仍有中
      度疼痛困擾，會影響部分功能執行。B.個案目前仍有雙腿
      酸麻疼痛的情形使得在日常生活操作以及作息有部分限制
      。C.在生理與功能性能力方面，大部分為輕度負重層級，
      因此無法完全勝任原職務的負重需求，若依照個案工作時
      間衡量負重部分應在4.5公斤以下屬於較為輕度或是靜態
      負重的工作，且在評估過程中個案在維持姿勢的耐力（蹲
      姿）無法符合原工作的需求，並有再誘發疼痛之虞。D.個
      案在日常生活的表現仍受限，如：兩地間的移動仍無法獨
      立。」；建議欄記載「目前尚不適合返回職場，建議日後
      改變職業並轉介職業重建之附件諮商服務進行輔導」（見
      原審卷(二)第25-27頁）。
      以上事實，並有薪資單（見原審補字卷第8-10頁）、原審
      法院97年度勞簡上字第3號判決、成大醫院職業及環境醫
      學部永久性失能評估報告、國立成功大學職能治療學系工
      作強化中心工作能力評估報告可按（見原審卷(一)第20-26
      頁、卷(二)第23-27頁），復經本院調取系爭前案卷宗核閱
      屬實，且為兩造所不爭，堪信為真實。
四、兩造之爭點：
    (一)上訴人於94年11月2日因職業災害受傷，經過二年之後，
      是否還繼續治療？
    (二)上訴人於95年12月18日是否再受傷害？上訴人主張該次所
      受之傷害，是否還再繼續治療中？
    (三)上訴人之「腰椎第三四腰椎椎間盤膨出、第四五腰椎椎間
      盤疝脫，疑似合併神經根及脊髓壓迫症」，與94年11月2
      日第一次職業災害是否有關？
    (四)上訴人依勞動基準法第59條第1項第2款但書、第184條第2
      項前段、第195條規定，請求被上訴人賠償，是否有理由
      ？
五、本院之判斷：
  (一)上訴人第一次職災傷病，經過二年之後，是否還繼續治療？
    是否於95年12月18日再發生第二次職災傷病？
  １上訴人主張95年12月18日發生第二次職災傷病，固據其提出
    新樓醫院、成大醫院診斷證明書為證（見原審卷(一)第185-18
    7頁）。但查：
    依不爭執事項(二)所示，上訴人於第一次職災傷病後，於系
      爭前案審理中並未主張另有第二次職災傷病，且與被上訴
      人合意第一次職災傷病醫療中不能工作之日數，算至96年
      12月31日，並於系爭前案原審法院簡易庭96年10月30日言
      詞辯論期日，當庭提出陳述狀，陳稱「自94年11月2日工
      作時在高處墜落，至今無法復原」等語（見系爭前案簡字
      卷第40頁、簡上卷第29頁、第42-43頁）；查上訴人係於
      96年9月27日提起上開訴訟，復於97年2月12日上訴，於97
      年3月18日原法院簡上案件言詞辯論期日，與被上訴人合
      意將不爭執事項(二)醫療中不能工作之日數列為該案之不爭
      執事項，距第一次職災已一年餘；及上訴人向勞保局申請
      職業災害補償時，亦以第一次職災傷病申請94年11月6日
      至95年5月5日之傷病給付，並經該局核准給付（見系爭前
      案簡字卷第24-25頁）等情，若果真上訴人確有於95年12
      月18日發生第二次職災傷害，何以未於前案訴訟或勞保局
      申請傷病給付時主張，已非無疑。
    再查，證人陳秋玲（被上訴人主管）、顏義峰（被上訴人
      K1班班長，上訴人主管）於原審均證稱「上訴人第一次職
      災返回公司上班，已改做可站或坐之束橡皮筋工作」等語
      （見原審卷(一)第253、255頁）；證人郭金進（被上訴人員
      工）於本院亦證述「上訴人之前工作內容是做倉儲，上訴
      人95年12月18日工作內容不清楚，上訴人第一次職災傷病
      後，沒有再受傷」等語（見本院卷第149頁至第150頁）；
      查證人陳秋玲、顏義峰、郭金進均為被上訴人員工，上訴
      人並主張郭金進與其同班工作，工作內容相同，則其等就
      上訴人工作內容應知悉甚詳，且無偏頗一方之必要，其等
      證詞尚屬可信，則依上開證人證詞，已難證明上訴人於95
      年12月18日，曾因彎腰提重物之工作，而有第二次職災傷
      病。
    又上訴人於95年12月19日，曾至新樓醫院門診，經診斷有
      「下背扭傷，腰椎第四節陳舊性骨折」，同年月25日則因
      「第四腰椎輕度壓迫性骨折合併腰神經根損傷」住院治療
      二日，有診斷證明書可稽（見原審卷(一)第185-186頁），
      上訴人雖據以主張上開傷害，係第二次職災所致。然查，
      上開診斷證明書僅能認定上訴人確有於上開時間，因上開
      病症到醫院門診或住院治療，尚無法據以認定上開病症係
      第二次職災所致；且上訴人第一次職災受有「背腰挫傷、
      第四腰椎骨折」、「背部挫傷併第四腰椎壓迫性骨折」，
      有奇美醫院、新樓醫院診斷證明書可證（見原審卷(一)第13
      2、133頁），與上訴人主張之第二次職災所受之傷害，二
      次症狀表現相似，又有成大醫院成附醫職環字第09800093
      78號函可按（見本院卷第127頁），而新樓醫院95年12月
      19日之診斷證明書，就上訴人腰椎之傷害，亦僅記載「腰
      椎第四節陳舊性骨折」，是否新傷，並未載明，自難依新
      樓醫院上開診斷證明書，認定上訴人確有第二次職災傷病
      之事實。至於成大醫院98年5月22日診斷證明書醫師囑言
      （見原審卷(一)第187頁），雖記載「上述病症疑因94年11
      月2日工作意外引起，95年12月18日赴（復）因工作負重
      加劇」等語，及成附醫職環字第0980009378號函雖稱「上
      訴人先後歷經94年、95年間二次傷害」，但係依上訴人自
      述在職工作15年期間，每日搬運重量約2000至4000公斤，
      滿足行政院勞委會公布之職業性腰椎椎間盤突出之認定參
      考指引（97年修訂一版），診斷為因負重與彎腰等職業相
      關因素引起」，有該醫院成附醫職環字第1000001641號函
      可證（見本院卷第154頁），可認成大醫院診斷證明書、
      函文所載之95年間傷害，係依上訴人之自述，非成大醫院
      依診治上訴人病情後，自行判斷，上訴人之主張，自無可
      信。至上訴人雖請求訊問證人陳清金，以證明證人於95年
      12月18日與上訴人同班，上訴人該日有從事上台車之工作
      ，並因而發生第二次職災。然上訴人並未發生第二次職災
      ，本院已綜合上開證據認定如上，無訊問該證人之必要，
      併予敘明。
  ２上訴人自第一次職災傷病，迄今未痊癒：
    上訴人主張第一次職災傷病未痊癒等語，業據上訴人提出
      新樓醫院、成大醫院診斷證明書為證（見原審補字卷第7
      頁、卷(一)第132-133頁、卷(二)第84-98頁）；而奇美醫院94
      年11月3日、新樓醫院94年11月10日診斷證明書，係上訴
      人發生第一次職災翌日、及2日後前往各該醫院就醫，由
      各該醫院所出具，該診斷證明書記載之傷害，尚屬可信。
      經核奇美醫院診斷證明書記載「背腰挫傷、第四腰椎骨折
      」、新樓醫院診斷證明書記載「背部挫傷併第四腰椎壓迫
      性骨折」，與上訴人95年間相繼因「腰椎第四節壓迫性骨
      折」至新樓醫院門診、復健治療，腰椎受傷位置相似。
    上訴人迄至98年間，仍因腰椎閉鎖性骨折，持續至新樓醫
      院復健（見原審卷(二)第87、93、94、98頁），於97年6月
      13日起至成大醫院就醫，經診斷為「第三四腰椎椎間盤膨
      出、第四五腰椎椎間盤疝脫、疑似合併神經根及脊髓壓迫
      症」，仍持續治療中，亦有新樓醫院、成大醫院診斷證明
      書可證（見原審卷(二)第84-86、88-92、95-97頁）。參酌
      兩造於系爭前案合意第一次職災傷病醫療中不能工作日數
      算至96年12月31日，已如上述；及上訴人第一次職災傷病
      是否已痊癒，成大醫院成附醫職環字第0980009378號函覆
      稱「無法判定第一次職災傷病是否痊癒」等語（見本院卷
      第127頁），且該醫院成附醫職環字第1000001641號並函
      覆本院稱「94年11月2日『腰椎第四節骨折』可能增加『
      第四、五節腰椎椎間盤疝脫』之發生機會」等情（見本院
      卷第154頁反面），可認上訴人第一次職災傷病並未痊癒
      ，現仍繼續治療中，且與上訴人事後經成大醫院診斷之「
      第四、五節腰椎椎間盤疝脫」之發生，二者亦有因果關係
      ，上訴人主張「第一次職災傷病並未痊癒」等語，尚屬可
      信。被上訴人雖抗辯「依勞保局審議案意見書、勞工保險
      監理委員會保險爭議審定書（見原審卷(一)第15-19、30-33
      頁），上訴人第一次職災傷病已痊癒」云云。但查，勞保
      局審議案意見書、勞工保險監理委員會保險爭議審定書認
      定之理由，無拘束本院之效力，本院仍得綜合上開證據以
      資認定，被上訴人此部分抗辯，自無足取。
  (三)按勞工因遭遇職業災害而致死亡、殘廢、傷害或疾病，在醫
    療中不能工作時，雇主應按其原領工資數額予以補償。但醫
    療期間屆滿二年仍未能痊癒，經指定之醫院診斷，審定為喪
    失原有工作能力，且不合第三款之殘廢給付標準者，雇主得
    一次給付四十個月之平均工資後，免除此項工資補償責任，
    勞動基準法第59條第2款著有明文。是依該條款規定，請求
    雇主給付40個月之工資補償時，須勞工因傷已「喪失原有工
    作能力」，始得為之。上訴人雖主張「其第一次職災傷病，
    醫療期間屆滿二年仍未痊癒，且已喪失原有工作能力」等語
    ，而依不爭執事項(七)、(八)所示，成大醫院職業及環境醫學部
    永久性失能評估報告認「上訴人目前應無法從事彎腰、搬運
    重物，攀爬樓梯等動作。國立成功大學職能治療學系工作強
    化中心工作能力評估報告亦認「上訴人在生理與功能性能力
    方面，大部分為輕度負重層級，因此無法完全勝任原職務的
    負重需求，若依照個案工作時間衡量負重部分應在4.5公斤
    以下屬於較為輕度或是靜態負重的工作，且在評估過程中個
    案在維持姿勢的耐力（蹲姿）無法符合原工作的需求，並有
    再誘發疼痛之虞。目前尚不適合返回職場，建議日後改變職
    業並轉介職業重建之附件諮商服務進行輔導」等情。但查：
    上開永久性失能評估報告係以「95年12月18日從事搬運重
      物，出現突發性下背疼痛，．．．」作為評估因素之一，
      並認上訴人無法從事彎腰、搬運重物等動作（見原審卷(二)
      第23、24頁）；而工作能力評估報告則以「上訴人在電池
      工廠擔任作業員的職務，在目前的公司工作約15年，主要
      負責電池成品的搬運置放，主要工作流程為從生產機台搬
      運4-5個（裝成一籃）約7-10KG（每籃）的電池成品到倉
      儲區，平均每日約搬運0000-0000個電池，工作力氣層級
      屬中度-重度。工作姿勢以搬運、行走為主，每天工作8小
      時（需要配合公司加班），每週5-6天」，作為評估因素
      ，因而認「依上訴人工作時間衡量負重部分應在4.5公斤
      以下，屬於較為輕度或是靜態負重的工作，且目前尚不適
      合返回職場」（見原審卷(二)第25、27頁）
   然被上訴人抗辯「上訴人第一次職災傷病後，返回公司從
     事之工作內容為可站或坐之『束橡皮筋工作』之較輕工作
     」等語，業據證人陳秋玲、顏義峰證述在卷，已如上述；
     即上訴人於起訴狀亦稱「第一次職災傷病後，被上訴人原
     應允被上訴人從事輕便工作，．．．（惟於98年12月18日
     突又命被上訴人從事繁重工作，此部分不可採，已如上述
     ）」等語（見原審補字卷第4頁），成大醫院職業及環境醫
     學部永久性失能評估報告關於病史與醫療經過欄亦記載「
     第一次職災傷病，經治療後症狀部分改善，回公司工作約
     半年間，皆從事徒手操作之輕度工作」等語（見原審卷(二)
     第23頁），可認被上訴人自第一次職災傷病發生後，返回
     公司之工作內容已有變更，被上訴人抗辯「上訴人從事束
     橡皮筋之輕度工作」等語，即非無據。上訴人雖主張「自
     95年12月14日起，因人手不足，調派上訴人支援搬運電池
     、充電盤、推車等需彎腰提重物之工作，導致同年月18日
     上班中途，又因不堪彎腰搬運重物受傷」云云，不惟與其
     起訴狀陳稱「98年12月18日突又命被上訴人從事繁重工作
     」，就被上訴人指派需彎腰提重物工作之時間，已有不符
     ，且與上開認定事實不符，尚無足取。則上訴人第一次職
     災傷病後，既已從事輕度之工作，上開永久性失能評估報
     告、工作能力評估報告，依上訴人工作性質為長期從事彎
     腰、搬運重物之工作，做為評估依據，並分別認上訴人無
     法從事彎腰、搬運重物等動作，或不適合返回職場，以之
     作為上訴人喪失原有工作能力之依據，即失其前提（基礎
     ），與事實不符，無足採取。
  再者，依上開永久性失能評估報告第三項「永久性失能鑑定
    內容」第5點「失能分級評估」，上訴人「腰椎全人損失百
    分比為14％」（見原審卷(二)第24頁），工作能力評估報告第
    六項功能性能力評估，上訴人「抬舉負重程度為中度、搬運
    負重為輕度，指握力則在不佳至尚可等級；且在站姿下及搬
    運可維持大約10分鐘，坐姿約20分鐘」（見原審卷(二)第26頁
    ），足認上訴人仍有負重搬運能力，尚不符合「喪失原有工
    作能力」之要件，可堪認定。上訴人主張「因上開職災傷病
    已喪失原有工作能力」云云，亦無足取。
六、從而，上訴人依勞動基準法第59條第2款但書規定，請求被
    上訴人一次給付40個月之平均工資1,798,800元，並主張被
    上訴人未依規定施設相關保護設施，致受有第二次職災傷病
    ，請求被上訴人賠償精神慰撫金100萬元，並均加計自起訴
    狀繕本送達翌日起至清償日止，按週年利率百分之五計算之
    利息，為無理由，應予駁回。其假執行之聲請失所附麗，應
    並予駁回之。原判決為上訴人敗訴之判決，並駁回其假執行
    之聲請，經核於法並無不合，上訴意旨求予廢棄改判，為無
    理由，應駁回其上訴。
七、本件事證已臻明確，兩造其餘攻擊、防禦方法及所提證據，
    與本判決結論無影響，爰不逐一論列，併此敘明。
八、據上論結，本件上訴為無理由，依民事訴訟法第449條第1項
    、第78條，判決如主文。
中    華    民    國   100    年    5     月    31    日
                  民事第四庭    審判長法  官  吳上康
                                      法  官  王金龍
                                      法  官  陳珍如
上為正本係照原本作成。
如不服本判決，應於收受送達後20日內向本院提出上訴書狀，其
未表明上訴理由者，應於提出上訴後20日內向本院補提理由書狀
（均須按他造當事人之人數附繕本）上訴時應提出委任律師或具
有律師資格之人之委任狀；委任有律師資格者，另應附具律師資
格證書及釋明委任人與受任人有民事訴訟法第466條之1第1項但
書或第2項（詳附註）所定關係之釋明文書影本。如委任律師提
起上訴者，應一併繳納上訴審裁判費。
中    華    民    國   100    年    6     月    8     日
                                      書記官  易慧玲
【附註】
民事訴訟法第466條之1：
(1)對於第二審判決上訴，上訴人應委任律師為訴訟代理人。但上
  訴人或其法定代理人具有律師資格者，不在此限。
(2)上訴人之配偶、三親等內之血親、二親等內之姻親，或上訴人
  為法人、中央或地方機關時，其所屬專任人員具有律師資格並
  經法院認為適當者，亦得為第三審訴訟代理人。
民事訴訟法第466條之2第1項：
  上訴人無資力委任訴訟代理人者，得依訴訟救助之規定，聲請
  第三審法院為之選任律師為其訴訟代理人。